臺灣臺中地方法院刑事判決
110年度訴字第1612號
公  訴  人  臺灣臺中地方檢察署檢察官
被      告  林明謙



選任辯護人  官厚賢律師
            邢建緯律師
被      告  王宏哲



選任辯護人  張瓊云律師
            周仲鼎律師
            陳婉寧律師
上列被告等因違反毒品危害防制條例案件，經檢察官提起公訴（
110年度偵字第23739號、25108號、26253號、26254號），本院
判決如下：
    主    文
乙○○共同犯販賣第三級毒品未遂罪，處有期徒刑貳年貳月。扣案
如附表一編號1至6所示之物均沒收。
甲○○共同犯販賣第三級毒品未遂罪，處有期徒刑貳年貳月。扣案
如附表二編號1至6所示之物均沒收。
    犯罪事實
一、乙○○明知愷他命、4-甲基甲基卡西酮、甲基-N,N-二甲基卡
    西酮、硝甲西泮係毒品危害防制條例第2條第2項第3款列管
    之第三級毒品，依法不得持有、販賣，竟與真實姓名年籍不
    詳，微信暱稱「再續一個住宿」之成年人（無證據證明為未
    滿18歲之人），基於共同意圖營利而販賣前開第三級毒品之
    犯意聯絡，先由「再續一個住宿」之人以通訊軟體微信發送
    ：「雙人房4100、四人房7900」、「膠原蛋白飲1：6、買5
    送1、買10送3」、「清甜蘋果醋1：7」等暗示販賣愷他命及
    毒咖啡包之廣告訊息，並聯絡交易對象、數量、金額、時間
    及地點後，由乙○○至指定地點拿取毒品後，出面交付毒品並
    收取價金。乙○○依每交易毒咖啡包1包，可抽取新臺幣（下
    同）200元、愷他命1包（2公克）可抽取400元。嗣警以微信
    暱稱「錢」之人，佯裝欲向「再續一個住宿」之人購買4100
    元之第三級毒品愷他命2公克，並相約110年7月15日21時30
    分許，在臺中市○○區○○○○○街00號前交易。乙○○即先前往臺
    中市潭子區敦富路重劃區某處之賓士車內拿取愷他命22包、
    標示「高濃度」白色包裝毒咖啡包69包、「發」字樣粉紅色
    迷彩包裝毒咖啡包1包後，駕駛車牌號碼0000-00號自用小客
    車至上開地點進行交易之際，為警當場查獲而未得逞，並經
    警扣得如附表一所示之物。
二、甲○○明知愷他命、4-甲基甲基卡西酮、甲基-N,N-二甲基卡
    西酮均屬毒品危害防制條例第2條第2項第3款列管之第三級
    毒品，依法不得持有、販賣，竟與「再續一個住宿」、綽號
    「小黑」之成年人（無證據證明綽號「小黑」之人與微信暱
    稱「再續一個住宿」之人，為不同之人），基於共同意圖營
    利而販賣前開第三級毒品之犯意聯絡，先由「再續一個住宿
    」之人，以通訊軟體微信發送：「兩將、四將皆有空位另有
    全新飲品上架，趕快來電預約」、「老闆下午好～司機悠閒
    中」、「老闆晚上好～司機悠閒中」等暗示販賣愷他命及毒
    咖啡包之廣告訊息，並聯絡交易對象、數量、金額、時間及
    地點後，由甲○○至指定地點拿取毒品後，出面交付毒品並收
    取價金。嗣警以微信暱稱「小帥」之人，佯裝欲向「再續一
    個住宿」之人購買第三級毒品愷他命2公克，並相約110年8
    月2日19時35分許，在臺中市○○區○○○○路000號（7-11軍建門
    市）前交易。甲○○即先前往不詳地點拿取愷他命18包、標示
    「AAPE」字樣紅色包裝之毒咖啡包45包、花圖示彩色包裝之
    毒咖啡包3包後，駕駛車牌號碼000-0000號自用小客車至上
    開地點進行交易之際，為警當場查獲而未得逞，並經警扣得
    如附表二所示之物。
三、案經臺灣臺中地方檢察署檢察官指揮臺中市政府警察局第五
    分局報告偵查起訴。
    理    由
壹、證據能力部分：
、按被告以外之人於審判外之陳述，雖不符刑事訴訟法第159條
    之1至第159條之4之規定，而經當事人於審判程序同意作為
    證據，法院審酌該言詞陳述或書面陳述作成時之情況，認為
    適當者，亦得為證據；又當事人、代理人或辯護人於法院調
    查證據時，知有第159條第1項不得為證據之情形，而未於言
    詞辯論終結前聲明異議者，視為有前項之同意，刑事訴訟法
    第159條之5定有明文。經查，本判決以下所引用被告乙○○、
    甲○○以外之人於審判外之言詞或書面陳述，對被告2人而言
    ，性質上均屬傳聞證據，惟被告2人均已知悉有刑事訴訟法
    第159條第1項之情形，並與其辯護人均同意該等證據有證據
    能力（本院卷第104至108頁），本院審酌上開證據作成時之
    情況，尚無違法取證或不當之情形，復與本案之待證事實間
    具有相當之關聯性，以之作為證據應屬適當，揆諸上開規定
    ，應認有證據能力。
、傳聞法則乃對於被告以外之人於審判外之言詞或書面陳述而
    為之規範。本判決以下引用之非供述證據，無刑事訴訟法第
    159 條第1 項規定傳聞法則之適用，因與本案待證事實具有
    關聯性，且無證據證明係公務員違法取得之物，依法自得作
    為證據。
貳、實體部分：
一、認定犯罪事實所憑之證據及理由：
  ㈠被告乙○○部分：
  　上開犯罪事實，業據被告乙○○於警詢、偵訊、本院訊問、準
    備程序及審理時坦承不諱（偵23739號卷第18至20、109至11
    5、141至142頁、聲羈362號卷第18頁、本院卷第34至37、10
    1至102、305頁），並有員警偵查報告、微信暱稱「再續一
    個住宿」個人資訊頁面截圖、員警微信暱稱「錢」個人資訊
    頁面截圖、微信暱稱「再續一個住宿」與員警聯繫販賣毒品
    之對話截圖、對話及語音訊息、被告乙○○與員警交易過程之
    對話錄音譯文、臺中市政府警察局第五分局搜索扣押筆錄、
    扣押物品目錄表、贓物領據、被告乙○○查獲現場及扣押物照
    片、員警偵查報告等件在卷可稽（偵23739號卷第27至47、5
    1、69至77頁、偵26253號卷第21頁），復有扣案之晶體22包
    、標示「高濃度」字樣白色包裝毒咖啡包69包、「發」字樣
    粉紅色迷彩包裝毒咖啡包1包、IPHONE銀色手機1支、LV字樣
    後背包1個、現金87350元等物為證。而扣案之晶體22包（驗
    前總淨重約61.8929公克），經衛生福利部草屯療養院（下
    稱草屯療養院）抽樣2包鑑驗，檢出有愷他命之第三級毒品
    成分；扣案之標示「高濃度」字樣白色包裝毒咖啡包69包（
    總毛重339.80公克），經草屯療養院抽樣1包鑑驗，檢出有4
    -甲基甲基卡西酮、甲基-N,N-二甲基卡西酮之第三級毒品成
    分；扣案之標示「發」字樣粉紅色迷彩包裝毒咖啡包1包（
    驗前總淨重4.7207公克），經草屯療養院鑑驗，檢出有4-甲
    基甲基卡西酮、甲基-N,N-二甲基卡西酮、硝甲西泮之第三
    級毒品成分、硝西泮之第四級毒品成分，有草屯療養院110
    年7月16日草療鑑字第1100700179號鑑驗書、110年7月22日
    草療鑑字第1100700180號鑑驗書在卷可佐（偵26253號第61
    至64頁），足認被告乙○○前開任意性自白與事實相符，堪以
    採信。
  ㈡被告甲○○部分：
    上開犯罪事實，業據被告甲○○於警詢、偵訊、本院訊問、準
    備程序及審理時坦承不諱（偵25108號卷第16至19、107至11
    5、165至166頁、聲羈395號卷第20頁、本院卷第38至41、10
    1至102、305頁），並有員警偵查報告、臺中市政府警察局
    第五分局搜索扣押筆錄、扣押物品目錄表、贓物領據、微信
    暱稱「再續一個住宿」個人資訊頁面截圖、員警微信暱稱「
    小帥」個人資訊頁面截圖、微信暱稱「再續一個住宿」與員
    警聯繫販賣毒品之對話截圖、對話及語音訊息、被告甲○○與
    員警交易過程之對話錄音譯文、販毒集團使用之FACETIME截
    圖、扣案手機內記事本APP之販賣毒品記帳內容截圖、查獲
    現場及扣押物照片、員警偵查報告、臺中市政府警察局第五
    分局扣押物品清單、臺灣臺中地方檢察署贓證物款收據、贓
    證物品照片等件在卷可稽（偵25108號卷第11、25至29、33
    、39至61、偵26254號卷第21頁、本院卷第219至225、245至
    246、251、257至261頁），復有扣案晶體18包、標示「AAPE
    」字樣紅色包裝之毒咖啡包45包、花圖示之彩色包裝毒咖啡
    包3包、IPHONE白色手機1支(含門號0000000000號SIM卡1張)
    、NIKE黑色腰包1個、現金17萬100元等物為證。而扣案之晶
    體18包（驗前總淨重約42.0488公克），經草屯療養院鑑驗
    ，均檢出有愷他命之第三級毒品成分；扣案之標示「AAPE」
    字樣紅色包裝之毒咖啡包45包（驗前總淨重約182.92公克）
    ，經內政部警政署刑事警察局抽樣1包鑑驗，檢出有4-甲基
    甲基卡西酮之第三級毒品成分；扣案之花圖示彩色包裝之毒
    咖啡包3包（驗前總淨重6.8504公克），經草屯療養院鑑驗
    ，均檢出有4-甲基甲基卡西酮、甲基-N,N-二甲基卡西酮之
    第三級毒品成分，有內政部警政署刑事警察局110年9月2日
    刑鑑字第1100084852號、草屯療養院110年8月3日草療鑑字
    第1100800009號鑑驗書、110年8月10日草療鑑字第11008000
    10號鑑驗書、110年8月19日草療鑑字第1100800011號鑑驗書
    在卷可佐（本院卷第171至185頁），足認被告甲○○前開任意
    性自白與事實相符，堪以採信。
  ㈢按販賣毒品者，其主觀上須有營利之意圖，且客觀上有販賣
    之行為，即足構成，至於實際上是否已經獲利，則非所問（
    最高法院93年度台上字第1651號判決意旨參照）。我國查緝
    毒品之施用或販賣一向執法甚嚴，對於販賣毒品者尤科以重
    度刑責，又販賣毒品既係違法行為，當非可公然為之，亦無
    公定價格，且容易分裝並增減分量，而每次買賣之價量，可
    能隨時依雙方關係深淺、資力、需求量及對行情之認知、來
    源是否充裕、查緝是否嚴謹、購買者被查獲時供述購買對象
    之可能風險之評估等情形，而異其標準，非可一概而論，是
    販賣之利得，誠非固定，除非經行為人詳細供出各次所販賣
    之毒品之進價及售價，且數量俱臻明確外，實難查得其交易
    實情，且販賣毒品係重罪，且毒品量微價高，取得不易，若
    非有利可圖，一般人當無甘冒重度刑責而提供毒品給他人可
    能，是其販入之價格必較售出之價格低廉，而有從中賺取買
    賣價差或量差牟利之意圖及事實，應屬合理之認定，縱使販
    賣之人從價差或量差中牟利方式雖異，其意圖營利之非法販
    賣行為，均屬有償行為。查被告乙○○本案出面交易愷他命1
    包可獲得400元等情，業據被告於警詢、偵訊自承在卷（偵2
    3739號卷第22、111頁），顯見被告乙○○係基於獲取個人利
    益之目的為本案犯行，其主觀上有營利意圖，應堪認定；被
    告甲○○共同販賣第三級毒品愷他命之犯行係屬重罪，被告甲
    ○○出面交易毒品如無利可圖，被告甲○○當無甘冒觸犯刑罰之
    高度風險出面交易毒品，是被告甲○○主觀上顯有營利之意圖
    而共同販賣第三級毒品愷他命之犯意，亦足以認定。
　㈣綜上所述，本案事證明確，被告等上揭犯行均堪以認定，應
    依法論科。
二、論罪科刑：
　㈠核被告乙○○所為，係犯毒品危害防制條例第4條第6項、第3項
    之販賣第三級毒品未遂罪。被告乙○○販賣前同時持有如附表
    一編號1至3之第三級毒品（不含編號3之第四級毒品硝西泮
    ），其中附表一編號1之第三級毒品愷他命，總純質淨重合
    計為53.2279公克，已達5公克以上，有草屯療養院110年7月
    22日草療鑑字第1100700180號鑑驗書在卷可稽（偵26253卷
    第63至64頁），其持有如附表一編號1至3所示之第三級毒品
    純質淨重5公克以上之低度行為，為販賣之高度行為所吸收
    ，不另論罪。至於被告販賣前持有如附表一編號3所示標示
    「發」字樣之粉紅色迷彩包裝1包，固經同時檢出含有第四
    級毒品硝西泮成分，惟其純度﹤1%，有草屯療養院110年7月2
    2日草療鑑字第1100700180號鑑驗書在卷，其持有第四級毒
    品之數量未達純質淨重5公克，並無刑事處罰之規定，不生
    被告持有第四級毒品之問題，附此敘明。被告乙○○與「再續
    一個住宿」之人就本案犯罪之實行，有犯意聯絡、行為分擔
    ，應論以共同正犯。
　㈡核被告甲○○所為，係犯毒品危害防制條例第4條第6項、第3項
    之販賣第三級毒品未遂罪。被告甲○○販賣前同時持有如附表
    二編號1至3之第三級毒品，其中附表二編號1之第三級毒品
    愷他命，總純質淨重合計為32.8401公克，已達5公克以上、
    編號2之第三級毒品4-甲基甲基卡西酮，總純質淨重合計5.4
    8公克，已達5公克以上，有內政部警政署刑事警察局110年9
    月2日刑鑑字第1100084852號、草屯療養院110年8月19日草
    療鑑字第1100800011號鑑驗書在卷可稽（本院卷第171、183
    頁），其持有第三級毒品純質淨重5公克以上之低度行為，
    為販賣之高度行為所吸收，不另論罪。被告甲○○與「再續一
    個住宿」、「小黑」之人就本案犯罪之實行，有犯意聯絡、
    行為分擔，應論以共同正犯。　
　㈢被告2人意圖營利而著手於販賣第三級毒品，惟未發生販賣結
    果而未遂，均應依刑法第25條第2 項規定，按既遂犯之刑，
    減輕其刑。另按犯毒品危害防制條例第4條至第8條之罪於偵
    查及歷次審判中均自白者，減輕其刑。毒品危害防制條例第
    17條第2 項定有明文。查被告2人於偵查、本院訊問、準備
    程序及審理時均自白犯罪，爰依前開規定遞減輕其刑。
　㈣按刑法第59條所規定之酌量減輕其刑，係裁判上之減輕，必
    以犯罪之情狀顯可憫恕，認為科以最低度刑仍嫌過重者，始
    有其適用。如別有法定減輕之事由者，應優先適用法定減輕
    事由減輕其刑後，猶嫌過重時，方得為之（最高法院98年度
    台上字第6342號判決意旨參照）。辯護人等雖均為被告2人
    辯護稱：請求依刑法第59條減輕其刑等語。查被告2人本案
    所犯，次數固僅1次、數量亦非多，然本案已得依刑法第25
    條第2 項、毒品危害防制條例第17條第2 項規定減輕其刑，
    業如前述，依法遞減後，難認有何量處最低本刑猶嫌過重之
    情堪憫恕情狀存在，辯護人等前揭所辯，自難採認。
　㈤爰以行為人責任為基礎，審酌被告2人無視國家禁絕毒品之禁
    令，竟仍意圖營利而販賣第三級毒品愷他命，惟經誘捕查獲
    而未遂之犯罪手段、所生危害，暨其等始終坦承犯行之犯後
    態度，及其等於本院審理自陳之智識程度、經歷、前均無因
    犯罪經法院論罪科刑之紀錄等一切情狀，分別量處如主文所
    示之刑。至辯護人等雖均請求給予被告2人緩刑宣告等語，
    然被告2人經本院判處之刑，已逾2年，核與緩刑之要件不符
    ，自無從為緩刑之宣告，併此敘明。
三、沒收部分：
  ㈠按違禁物，不問屬於犯罪行為人與否，沒收之。刑法第38條
    第1 項定有明文。查扣案附表一編號1之晶體22包（驗前總
    淨重61.8929公克），經草屯療養院抽樣2包鑑驗，檢出有愷
    他命之第三級毒品成分；扣案附表一編號2之標示「高濃度
    」白色包裝毒咖啡包69包（總毛重約339.80公克），經草屯
    療養院抽樣1包鑑驗，檢出有4-甲基甲基卡西酮、甲基-N,N-
    二甲基卡西酮之第三級毒品成分；扣案附表一編號3之「發
    」字樣粉紅色迷彩包裝毒咖啡包1包（驗前總淨重4.7207公
    克），經草屯療養院鑑驗，檢出有4-甲基甲基卡西酮、甲基
    -N,N-二甲基卡西酮、硝甲西泮之第三級毒品成分、硝西泮
    之第四級毒品成分；扣案附表二編號1之晶體18包（驗前總
    淨重42.0488公克），經草屯療養院鑑驗，均檢出有愷他命
    之第三級毒品成分；扣案附表二編號2之標示「AAPE」字樣
    紅色包裝之毒咖啡包45包（驗前總淨重約182.92公克），經
    內政部警政署刑事警察局抽樣1包鑑驗，檢出有4-甲基甲基
    卡西酮之第三級毒品成分；扣案之花圖示彩色包裝之毒咖啡
    包3包（驗前總淨重6.8504公克），經草屯療養院鑑驗，均
    檢出有4-甲基甲基卡西酮、甲基-N,N-二甲基卡西酮之第三
    級毒品成分，有前開鑑定書等件在卷可佐，業如前述，是扣
    案之附表一編號1至3、附表二編號1至3，均屬違禁物，爰依
    前揭規定均宣告沒收之。
  ㈡按犯第4條至第9條、第12條、第13條或第14條第1項、第2項
    之罪者，其供犯罪所用之物，不問屬於犯罪行為人與否，均
    沒收之。毒品危害防制條例第19條第1 項定有明文。查扣案
    附表一編號4之IPHONE銀色手機1支（IMEI：00000000000000
    0）、附表一編號5之LV字樣後背包1個、附表二編號4之IPHO
    NE白色手機1支（含門號0000000000之SIM卡1張）、附表二
    編號5之NIKE黑色腰包1個，分別係供被告2人用以與購毒者
    聯絡及本案犯行所用，業經被告乙○○、甲○○於警詢、偵查、
    本院訊問時供承在卷（偵23739號卷第19、111頁、偵25108
    第17、20、107至115頁、本院卷第36至37、40頁）。從而，
    上開物品分屬被告2人本案販賣第三級毒品所用之物，均應
    依毒品危害防制條例第19條第1項規定，於各自犯行中予以
    宣告沒收。
  ㈢按毒品危害防制條例第19條第3項規定：「犯第4條至第9 條
    、第12條、第13條或第14條第1項、第2項之罪，有事實足以
    證明行為人所得支配之前2 項規定以外之財物或財產上利益
    ，係取自其他違法行為所得者，沒收之。」為擴大利得沒收
    規定。依其立法理由之說明：因毒品犯罪常具有暴利，且多
    具有集團性及常習性，考量司法實務上，對於查獲時無法證
    明與本次犯罪有關，但可能與其他違法行為有關聯且無合理
    來源之財產證明，如不能沒收，將使毒品防制成效難盡其功
    ，且縱耗盡司法資源仍未能調查得悉可能來源，而無法沒收
    ，產生犯罪誘因，而難以杜絕毒品犯罪行為。為彰顯我國對
    於毒品防制之重視，而有引進擴大沒收之必要。所謂擴大沒
    收，指就查獲被告本案違法行為時，亦發現被告有其他來源
    不明，而可能來自其他不明違法行為之不法所得，雖無法確
    定來自特定之違法行為，仍可沒收。因此，為杜絕毒品犯罪
    ，如查獲製造、運輸、販賣等毒品犯罪行為時，又查獲其他
    來源不明之不法財產時，爰參考洗錢防制法第18條第2 項規
    定、2017年7月1日施行之德國刑事財產剝奪改革法案針對刑
    法第73a條第4項及刑事訴訟法第437 條引入擴大沒收之立法
    意旨，增訂第3 項規定。另關於有事實足以證明被告財產違
    法來源，參考歐盟沒收指令（按全稱為「歐盟保全及沒收犯
    罪工具與犯罪所得之指令」）第5 條及其立法理由第21點意
    旨，法院在具體個案上綜合檢察官所提出之直接證據、間接
    證據或情況證據，依蓋然性權衡判斷，系爭財產實質上較可
    能源於其他任何違法行為時，即可沒收。而法院在認定財產
    係源於其他不明之違法行為時，所得參考之相關事實情況，
    例如行為人所得支配之財產價值與其合法之收入不成比例，
    亦可作為源於其他違法行為之認定基礎等旨。換言之，就來
    源不明犯行部分，不需為明確、特定的刑事不法犯行，只要
    有一定事證足認系爭不明財產是為了或產自某尚未具體、特
    定的不法犯行即可，是何具體犯罪則非所問，此與本案犯行
    的認定，必須達於確信之心證始可，尚有不同，且若仍採與
    本案犯行同樣的心證門檻，擴大利得沒收規定將成為具文。
    至於立法理由所稱之「蓋然性權衡判斷」，並非可一目瞭然
    的法律用語，法院就系爭不明財產是否源自犯罪行為，於認
    定時自應參酌立法理由之說明與舉例，就個案顯露的客觀具
    體情況、被告在本案的犯罪行為及方式、不明財產被查獲時
    的外在客觀情狀，及與被告財產及資力有關之事項，即被查
    獲的不明財產與被告合法收入是否成比例、被告是否尚有其
    他合法收入、被告的經濟狀況如何、被告對不明財產是否有
    合理解釋，暨所辯合法收入來源是否屬實等予以綜合判斷（
    最高法院110年度台上字第2231號判決意旨參照）。經查：
　⒈被告乙○○於警詢供稱：我幫「再續一個住宿」販賣毒品有20
    至30次，販賣毒品的數量我不記得，販毒所得約20萬元 左
    右等語；於偵查中供稱：我代送大約20至30次左右，大部分
    的客人都是愷他命跟咖啡包一起買等語（偵23739號卷第21
    、109、111頁），佐以被告乙○○本案遭查扣之毒品數量，其
    中附表一編號1第三級毒品愷他命之數量即高達61.8929公克
    ，若依被告乙○○前開所述之愷他命2公克4100元計算，販賣
    所得約為12萬6880元【計算式：（61.8929公克÷2公克）×41
    00元＝126880元，小數點以下不計入】，加計被告乙○○本案
    遭查扣之附表一編號2至3之毒咖啡包共高達70包，足見被告
    乙○○從事販賣毒品之所得非微，參以被告乙○○於本案犯行所
    分擔之角色為出面交易並收取購毒者支付之價金，並兼衡被
    告於警詢自陳之職業為零時工、家庭經濟狀況小康、於本院
    審理時自陳其經歷為從事過鐵工等財產及資力事項，與其本
    案遭查扣之現金顯不成比例等情，予以綜合判斷後，本院認
    扣案如附表一編號6之現金8萬7350元，已有事實足以證明係
    取自其他違法販毒行為所得，爰依上開毒品危害防制條例第
    19條第3項規定宣告沒收。至被告乙○○雖於本院訊問時供稱
    ：其遭查扣之現金約莫1萬6000元是其自己的云云（本院卷
    第37頁），惟被告僅泛稱：該筆款項是其自己的云云，並未
    對該筆1萬6000元之來源有合理解釋，所辯不足以採信。
  ⒉被告甲○○遭查扣之附表二編號4之手機內記事本記載：「今天
    3大8中29喝。勝記1大阿浩公款23100」、「總9大10中113喝
    。價格7940」、「價格3977」、「今天27喝4大8中剩0大2中
    19喝68800總117600」、「9大3中59喝」、「回100100」、
    「勝4中134喝。144300」、「他要給我54600」、「4大3中2
    喝。40800」、「晚班錢52900。2大1中15喝」等大量、頻繁
    之販賣毒品交易紀錄內容（偵25108號卷第49至51頁），其
    中「價格7940」、「價格3977」、「總117600」、「回1001
    00」、「給我54600」、「晚班錢52900」等之記載顯係指販
    賣毒品所得款項，佐以被告甲○○本案遭查扣之毒品數量，其
    中附表二編號1第三級毒品愷他命之數量即高達42.0488公克
    ，若依本案被告甲○○販賣予員警之愷他命2公克3900元計算
    ，販賣所得約為8萬1995元【計算式：（42.0488公克÷2公克
    ）×3900元＝81995元，小數點以下不計入】，加計被告甲○○
    遭查扣之附表二編號2、3之毒咖啡包共高達48包，足見被告
    甲○○從事販賣毒品之所得非微，參以被告甲○○於本案犯行所
    分擔之角色為出面交易並收取購毒者支付之價金，再衡以被
    告甲○○於警詢自陳其無業、家庭經濟狀況貧寒、於本院審理
    時自陳其經歷為從事過美髮業等財產及資力事項，顯與其本
    案遭查扣之現金數額不成比例等情，予以綜合判斷後，本院
    認扣案如附表二編號6之現金17萬100元，已有事實足以證明
    係取自其他違法販毒行為所得，應依上開毒品危害防制條例
    第19條第3項規定予以宣告沒收。至被告甲○○雖於本院訊問
    時供稱：17萬元是我的，其中2 萬元是我朋友的車貸，其餘
    15萬元是我要跟車行買車云云（本院卷第40頁），惟被告對
    該筆17萬元之來源並未有合理解釋，且衡以被告自陳之上開
    財產及資力事項等情，顯見其所辯不足以採信。
  ㈣至扣案如附表一編號7之IPHONE白色、金色手機2支，雖為被
    告乙○○所有，惟無證據認與本案有關聯，爰不予宣告沒收。
    又扣案附表一編號8之現金4100元、附表二編號7之現金4000
    元，乃員警所有而交給被告2人喬裝購毒之用，並非被告2人
    所有之物，亦經發還給各該員警領回，有贓物領據（偵2373
    9卷第51頁、偵25108卷第33頁）可憑，是本院自不得宣告沒
    收，附此敘明。
參、不另為無罪諭知：
一、公訴意旨另以：被告乙○○本案所為同時觸犯毒品危害防制條
    例第9條第3項、第5條第3項之意圖販賣而持有第三級毒品而
    混合二種以上毒品罪嫌（附表一編號2部分）、同條例第9條
    第3項、第5條第3項、第5條第4項之意圖販賣而持有第三、
    四級毒品而混合二種以上毒品罪嫌（附表一編號3部分）等
    語（本院卷第189至191頁「臺灣臺中地方檢察署檢察官補充
    理由書」）。
二、惟按毒品危害防制條例之販賣毒品罪，依行為階段理論以觀
    ，其發展階段依序為單純之非法持有，進階為意圖販賣而持
    有，再進而成販賣未遂，終至販賣既遂。立法者並針對其階
    段性之發展形態，分別設定各階段之犯罪構成要件及循序漸
    次加重之刑罰（單純持有第三級、第四級毒品則無刑罰規定
    ），故有高度吸收低度之吸收關係存在，在處斷上，祇論以
    高度行為之罪名，其低度行為則被吸收，不另行論罪。惟販
    賣毒品行為並非必定循序發展，且其各階段行為本為不同之
    犯罪型態，而有不同之法律評價，自當於上開各行為之間具
    有垂直關係者為限，始屬高、低度之階段行為，才有吸收關
    係可言，非可任意擴張其他同具持有關係之他罪犯行（最高
    法院110年度台上字第4903號判決意旨參照 ）。查，被告乙
    ○○於偵查中稱：我昨天先去找「再續一個住宿」拿扣案的愷
    他命和毒咖啡包，後面「再續一個住宿」說幫他順便去跑這
    個地方，「再續一個住宿」打FACETIME電話跟我說要如何跟
    員警碰面，「再續一個住宿」跟我說員警要雙人房收4100元
    ，我就知道是要買2公克愷他命，「再續一個住宿」會用FAC
    ETIME跟我約地點，他會把毒品放在車子裡面的椅子底下、
    後座的暗層等處，並且把鑰匙藏在副駕駛座那側的輪胎上，
    我算是「再續一個住宿」送貨的司機等語；於本院訊問時稱
    ：當天扣到的毒品是我跟「再續一個住宿」拿的，我們是用
    FACETIME聯絡，然後在敦富路附近的好市多拿的，我是照著
    「再續一個住宿」他們發的廣告收費。我要去拿取毒品之前
    ，「再續一個住宿」之人就會告訴我當次要拿取的毒品、數
    量及應收之金額等語（偵23739卷第109、111、113頁、本院
    卷第34、35至36頁）。依此，本案係「再續一個住宿」基於
    販賣第三級毒品之犯意，使用微信軟體發出販賣毒品訊息，
    佯裝為買主之員警見該訊息，與「再續一個住宿」商議購買
    毒品之數量及價金後，「再續一個住宿」始通知被告前往指
    定地點拿取如附表一編號1至3所示毒品，及告知應交付之毒
    品數量、應收取之款項，堪認被告自始即基於意圖營利而販
    賣第三級毒品之犯意聯絡，為了將毒品愷他命交付予佯裝為
    買主之員警，而同時取得如附表一編號1至3號所示之毒品，
    並非與「再續一個住宿」先行向他人購入毒品，於尚未找尋
    買主前，遭警查獲。至於公訴人以補充理由書認本案有最高
    法院刑事大法庭109年度台上大字第4861號裁定意旨所稱「
    行為人意圖營利而購入毒品，在尚未尋找買主前，即為警查
    獲，應論以意圖販賣而持有毒品罪」之適用（本院卷第190
    頁），然前開最高法院大法庭裁定意旨與本案事實不同，無
    從比附援引。綜上所述，公訴人所指出之證明方法，尚無從
    證明被告有何意圖販賣而持有第三級毒品而混合二種以上毒
    品、意圖販賣而持有第三、四級毒品而混合二種以上毒品等
    罪嫌，此部分原應諭知無罪之判決，惟公訴人補充理由書既
    認此部分與前揭論罪科刑之販賣第三級毒品未遂罪間，具有
    想像競合犯之裁判上一罪之關係，爰不另為無罪之諭知，附
    此敘明。
據上論斷，應依刑事訴訟法第299 條第1 項前段，毒品危害防制
條例第4 條第6 項、第3 項、第17條第2 項、第19條第1項、第3
項，刑法第11條、第28條、第25條第2 項、第38條第1項，判決
如主文。
本案經檢察官林岳賢提起公訴，檢察官丙○到庭執行職務。   
中　　華　　民　　國　　110 　年　　12　　月　　8　　日
                  刑事第六庭 審判長法  官  柯志民
                                   法  官  戰諭威
                                   法  官  蔡逸蓉
以上正本證明與原本無異。
如不服本判決應於收受送達後20日內向本院提出上訴書狀，並應
敘述具體理由；其未敘述上訴理由者，應於上訴期間屆滿後20日
內向本院補提理由書（均須按他造當事人之人數附繕本）「切勿
逕送上級法院」。
　　　　                           書記官  葉俊宏
中　　華　　民　　國　　110 　年　　12　　月　　8 　　日
附錄論罪科刑法條
毒品危害防制條例第4條
製造、運輸、販賣第一級毒品者，處死刑或無期徒刑；處無期徒
刑者，得併科新臺幣三千萬元以下罰金。
製造、運輸、販賣第二級毒品者，處無期徒刑或十年以上有期徒
刑，得併科新臺幣一千五百萬元以下罰金。
製造、運輸、販賣第三級毒品者，處七年以上有期徒刑，得併科
新臺幣一千萬元以下罰金。
製造、運輸、販賣第四級毒品者，處五年以上十二年以下有期徒
刑，得併科新臺幣五百萬元以下罰金。
製造、運輸、販賣專供製造或施用毒品之器具者，處一年以上七
年以下有期徒刑，得併科新臺幣一百五十萬元以下罰金。
前五項之未遂犯罰之。
附表：
附表一：
編號 物品名稱及數量 備註 1 晶體22包 1.驗前總淨重61.8929公克 2.抽樣2包檢驗，檢出第三級毒品愷他命 3.愷他命總純質淨重合計為53.2279公克 2 標示「高濃度」字樣之白色包裝69包 1.總毛重339.80公克 2.抽樣1包檢驗，檢出第三級毒品4-甲基甲基卡西酮、甲基-N,N-二甲基卡西酮 3 標示「發」字樣之粉紅色迷彩包裝1包 1.驗前總淨重4.7207公克 2.檢出第三級毒品4-甲基甲基卡西酮、甲基-N,N-二甲基卡西酮、硝甲西泮、第四級毒品硝西泮 4 IPHONE銀色手機1支（IMEI：000000000000000） 供犯罪所用 5 LV字樣後背包1個 供犯罪所用   6 新臺幣8萬7350元 取自其他違法行為所得 7 IPHONE白色手機1支（IMEI：00000000000000)、 IPHONE金色手機1支（IMEI：000000000000000) 無本案無關 8 新臺幣4100元 已發還員警 
附表二：
編號 物品名稱及數量 備註 1 晶體18包 1.驗前總淨重42.0488公克 2.均檢出第三級毒品愷他命 3.愷他命總純質淨重合計為32.8401公克 2 標示「AAPE」字樣之紅色包裝45包 1.驗前總淨重約182.92公克 2.抽樣1包檢驗，檢出第三級毒品4-甲基甲基卡西酮 3.4-甲基甲基卡西酮總純質淨重合計5.48公克 3 花圖示彩色包裝3包 1.驗前總淨重6.8504公克 2.均檢出第三級毒品4-甲基甲基卡西酮、甲基-N,N-二甲基卡西酮 4 IPHONE白色手機1支（含門號0000000000號SIM卡1張） 供犯罪所用 5 NIKE黑色腰包1個 供犯罪所用 6 新臺幣17萬100元 取自其他違法行為所得   7 新臺幣4000元 已發還員警